【裁判字號】    97,審訴,494
【裁判日期】    970331
【裁判案由】    毒品危害防制條例
【裁判全文】
臺灣高雄地方法院刑事判決             97年度審訴字第494號
公  訴  人  臺灣高雄地方法院檢察署檢察官
被      告  甲○○
                    另案在臺灣高雄第二監獄執行中
指定辯護人  本院公設辯護人黃文德
上列被告因毒品危害防制條例案件，經檢察官提起公訴（97年度
毒偵字第184 號），本院合議庭裁定由受命法官獨任依協商程序
審理，判決如下：
    主  文
甲○○施用第一級毒品，累犯，處有期徒刑玖月。
    事實及理由
一、本件犯罪事實及證據，除犯罪事實「復於92年間再因施用毒
    品案件，經高雄地院以92年度毒聲字第3656號裁定送觀察、
    勒戒後，認有施用毒品傾向，再以92年度毒聲字第6035號裁
    定令入戒治處所強制戒治，嗣因法律修正，而於93年1 月9
    日停止戒治處分出所。另因違反毒品危害防制條例案件，經
    高雄地院於94年3 月14日以93年度訴字第3125號判處有期徒
    刑7 月確定，甫於94年12月19日縮刑假釋出監，於95年1 月
    17日假釋期滿執行完畢」更正為「嗣於前開強制戒治執行完
    畢釋放後5 年內，再犯施用毒品案件，經本院以92年度訴字
    第2474號判決、93年度訴字第3125號判決，分別判處有期徒
    刑10月、7 月確定，2 罪接續執行，於94年12月19日假釋出
    監，並於95年1 月17日假釋期滿執行完畢」；「在不詳地點
    」更正為「在其位於高雄市○鎮區鎮○街45巷3 號之住處」
    ；證據部分補充「被告甲○○於本院審理中之自白」外，餘
    均引用檢察官起訴書之記載，如附件。
二、本件被告業已認罪，並經辯護人協助下與檢察官於審判外達
    成協商之合意，渠等合意內容為：被告願受科刑範圍如主文
    所載。經核被告所為，係犯毒品危害防制條例第10條第1 項
    之施用第一級毒品罪，且上開協商合意內容，並無刑事訴訟
    法第455 條之4 第1 項所列不得認罪協商之情形，本件既經
    檢察官聲請改依協商程序而為判決，本院爰不經言詞辯論，
    於協商合意範圍內為協商判決。
三、應適用之法條：刑事訴訟法第455 條之4 第2 項、第455 條
    之8 、第454 條第2 項，毒品危害防制條例第10條第1 項，
    刑法第11條前段、第47條第1 項。
四、本判決除有刑事訴訟法第455 條之4 第1 項第1 款、第2 款
    、第4 款、第6 款、第7 款所定情形之一，或違反同條第2
    項規定者外，不得上訴。
本案經檢察官鄭益雄到庭執行職務。
中    華    民    國    97    年    3     月    31    日
                  刑事第七庭    法  官  陳君杰
以上正本證明與原本無異。
如不服本判決，應於判決送達後10日內，向本院提出上訴狀。
中    華    民    國    97    年    3     月    31    日
                                書記官  李承悌
附錄本判決論罪科刑法條全文：
毒品危害防制條例第10條第1項
施用第一級毒品者，處6 月以上5 年以下有期徒刑。
附件：
臺灣高雄地方法院檢察署檢察官起訴書
                                     97年度毒偵字第184號
    被      告  甲○○  男  47歲（民國○○年○月○○日生）
                        住高雄市○鎮區鎮○街45巷3號
                        國民身分證統一編號：Ｚ000000000號
上列被告因違反毒品危害防制條例案件，已經偵查終結，認應提
起公訴，茲將犯罪事實及證據並所犯法條分敘如下：
        犯罪事實
一、甲○○前因施用毒品案件，經臺灣高雄地方法院（下稱高雄
    地院）裁定送觀察、勒戒，並於民國89年7月13日執行完畢
    而釋放，復於92年間再因施用毒品案件，經高雄地院以92年
    度毒聲字第3656號裁定送觀察、勒戒後，認有施用毒品傾向
    ，再以92年度毒聲字第6035號裁定令入戒治處所強制戒治，
    嗣因法律修正，而於93年1月9日停止戒治處分出所。另因違
    反毒品危害防制條例案件，經高雄地院於94年3月14日以93
    年度訴字第3125號判處有期徒刑7月確定，甫於94年12月19
    日縮刑假釋出監，於95年1月17日假釋期滿執行完畢。詎仍
    不知戒絕毒癮，復基於施用第一級毒品海洛因之犯意，於96
    年11月1日上午11時43分即為警採尿回溯24小時內某時（不
    包括在公權力拘束之時間），在不詳地點，以針筒注射方式
    ，施用第一級毒品海洛因1次。嗣於96年11月1日上午11 時
    10分許，經警在高雄市鎮與凱旋四路交岔口，查
    獲甲○○涉犯另案竊盜案件（另案偵結），並徵得其同意採
    集其排放之尿液送驗後，結果呈現鴉片類嗎啡、可待因陽性
    反應。
二、案經高雄市政府警察局前鎮分局移送偵辦。
        證據並所犯法條
一、證據清單及待證事實
 ┌──┬──────────┬────────────┐
 │編號│ 證據方法           │待證事實                │
 ├──┼──────────┼────────────┤
 │ 1  │高雄市政府警察局前鎮│佐證被告尿液經送驗結果呈│
 │    │分局查獲毒品案件嫌疑│可待因、嗎啡陽性反應，足│
 │    │人驗尿代碼-姓名對照 │證被告確有施用第一級毒品│
 │    │登記表（代碼：VN0009│海洛因之犯行。          │
 │    │0000000號）、列管毒 │                        │
 │    │品人口尿液檢體採集送│                        │
 │    │驗紀錄表、正修科技大│                        │
 │    │學超微量研究科技中心│                        │
 │    │檢驗報告各1紙       │                        │
 ├──┼──────────┼────────────┤
 │ 2  │本署刑案資料查註記錄│佐證：                  │
 │    │表、全國施用毒品案件│被告被告非屬前曾施用毒│
 │    │紀錄表、受觀察勒戒人│  品，經觀察、勒戒或強制│
 │    │毒品及前科紀錄簡列表│  戒治執行完畢釋放後，5 │
 │    │及矯正簡表各1份     │  年後再犯施用毒品之罪的│
 │    │                    │  情形，故應予訴追等事實│
 │    │                    │  。                    │
 │    │                    │曾受有期徒刑執行完畢後│
 │    │                    │  ，5年再犯本件之事實。 │
 └──┴──────────┴────────────┘
二、按毒品危害防制條例已於92年7月9日修正、公布，並於公布
    後6個月施行，修正後之毒品危害防制條例對施用毒品者，
    僅就「初犯」及「5年後再犯」2種情形，有其追訴條件之限
    制，即須於初犯經觀察、勒戒或強制戒治釋放後，5年內均
    無施用毒品之行為，始能認其前所實施之觀察、勒戒或強制
    戒治已足遮斷毒癮，而得於5年後再犯時，再予適用初犯之
    規定，重行觀察、勒戒等程序。倘5年內已經再犯，被依法
    追訴處罰，縱其第3次（或第3次以上）施用毒品之時間在初
    犯釋放5年以後，即與「5年後再犯」之情形有別，且因已於
    「5年內再犯」，顯見其再犯率甚高，原實施觀察、勒戒或
    強制戒治，已無法收其實效，而無5年戒斷期之存在，自無
    再經觀察、勒戒及強制戒治之必要，應由檢察官逕行起訴，
    此有最高法院95年第7次刑事庭會議決定、最高法院95年度
    臺非字第59號判決可資參照。經查：被告前因施用毒品案件
    ，經高雄地院裁定命入觀察勒戒處所施以觀察、勒戒，於89
    年7月13日執行完畢出監；復於94年3月14日施用毒品案件，
    經法院判處有期徒刑7月確定等情，有本署刑案資料查註紀
    錄表、全國施用毒品案件紀錄表及矯正簡表等各1份附卷可
    稽。揆諸上開說明及判決要旨，自應逕就本件被告上開犯嫌
    提起公訴，無庸再行觀察、勒戒等程序。
三、核被告所為，係犯毒品危害防制條例第10條第1項施用第一
    級毒品罪嫌。又被告前因違反毒品危害防制條例案件，經高
    雄地院判處有期徒刑7月確定，於95年1月17日假釋期滿執行
    完畢，此有本署刑案資料查註紀錄表1份附卷可參，其於5年
    內故意再犯本件有期徒刑以上之罪，為累犯，請依刑法第47
    條第1項規定加重其刑。
四、依毒品危害防制條例第23條第2項、刑事訴訟法第251條第1
    項提起公訴。
    此  致
臺灣高雄地方法院
中    華    民    國    97    年    2    月    19    日
                              檢 察 官   乙○○
上正本證明與原本無異
中    華    民    國    97    年    2    月    25    日
                              書 記 官   廖琪棍
所犯法條：
毒品危害防制條例第10條
施用第一級毒品者，處 6 月以上 5 年以下有期徒刑。
施用第二級毒品者，處 3 年以下有期徒刑。


司法院資訊處製作；財團法人民間司法改革基金會備份。
